最　高　行　政　法　院　裁　定
                                     100年度裁字第2051號
上  訴  人　程昌雲
被 上訴 人　國立臺灣體育學院
代　表　人　蘇文仁
訴訟代理人　王一翰　律師
上列當事人間拆遷補償事件，上訴人對於中華民國100年5月12日
臺中高等行政法院100年度訴字第78號判決，提起上訴，本院裁
定如下：
　　主  文
上訴駁回。
上訴審訴訟費用由上訴人負擔。
　　理  由
一、按對於高等行政法院判決之上訴，非以其違背法令為理由，
    不得為之，行政訴訟法第242條定有明文。依同法第243條第
    1項規定，判決不適用法規或適用不當者，為違背法令；而
    判決有同條第2項所列各款情形之一者，為當然違背法令。
    是當事人對於高等行政法院判決上訴，如依行政訴訟法第24
    3條第1項規定，以高等行政法院判決有不適用法規或適用不
    當為理由時，其上訴狀或理由書應有具體之指摘，並揭示該
    法規之條項或其內容；若係成文法以外之法則，應揭示該法
    則之旨趣；倘為司法院解釋或本院之判例，則應揭示該判解
    之字號或其內容。如以行政訴訟法第243條第2項所列各款情
    形為理由時，其上訴狀或理由書，應揭示合於該條項各款之
    事實。上訴狀或理由書如未依此項方法表明，或其所表明者
    與上開法條規定不合時，即難認為已對高等行政法院判決之
    違背法令有具體之指摘，其上訴自難認為合法。
二、本件上訴人對於高等行政法院判決上訴，主張略以：上訴人
    係合法占有系爭土地，被上訴人以所有權訴請拆屋還地，迴
    避公法上「對上訴人因特別犧牲所受損失」之補償義務，原
    審以雙方民事調解拆屋還地，即免除被上訴人補償責任，卻
    忽略上訴人在調解過程中從未放棄補償，片面認定上訴人調
    解成立即無受領補償權，形同容許「公法遁入私法」，使行
    政機關循司法程序免除公法義務，有違上訴人公法補償權益
    之保障。又被上訴人雖循民事司法程序收回系爭土地，無礙
    上訴人受領補償金之權益。原審以被上訴人非以高權地位訴
    請上訴人返還，核與臺中市公共工程建築改良物拆遷損失補
    償自治條例要件不符，漏未審酌上訴人係合法占有之事實，
    而得適用上開條例請求補償金。且基於行政一體原則，相同
    事件應以相同處理，不得差別待遇。原審認雙十國中與被上
    訴人非同一機關，即得違反行政慣例為差別待遇，其適用法
    律容有不當，判決違背法令等語。
三、經查原判決已指明，本件客觀事實不符合上訴人引為請求權
    規範基礎之實證法構成要件，且就上訴人引為適用「平等原
    則」之基礎事實「雙十國中補償案」而言，即使該案事實存
    在，但其事實與本案事實之實證特徵也不相同，無從依平等
    原則形成上訴人本案之請求權規範基礎。而上訴人前開上訴
    理由，仍係就原審已為法律論斷重為爭執，但還是無法將其
    請求權規範基礎予以清楚之正面表達，顯非具體表明原判決
    有合於「不適用法規、適用法規不當、或行政訴訟法第243
    條第2項所列各款之情形」，難認對該判決之違背法令處已
    有具體指摘。依首開規定及說明，應認其上訴為不合法。
四、據上論結，本件上訴為不合法。依行政訴訟法第249條第1項
    前段、第104條、民事訴訟法第95條、第78條，裁定如主文
    。
中　　華　　民　　國　　100　 年　　8　　 月　　18　　日
                    最高行政法院第六庭
                        審判長法官　黃　合　文
                              法官　鄭　忠　仁
                              法官　劉　介　中
                              法官　帥　嘉　寶
                              法官　陳　鴻　斌

以  上  正  本  證  明  與  原  本  無  異
中　　華　　民　　國　　100　 年　　8　　 月　　19　　日
　　　　　　　　　　　　　　　書記官　葛　雅　慎